【裁判字號】    90,毒抗,222
【裁判日期】    900326
【裁判案由】    毒品危害防制條例
【裁判全文】
臺灣高等法院刑事裁定                              九十年度毒抗字第二二二號
    抗 告人 即
    受 處分 人  甲○○
右抗告人因毒品危害防制條例案件，不服台灣桃園地方法院民國八十九年十月二十七
日裁定 (八十九年度毒聲字第六二三六號)，提起抗告，本院裁定如左：
    主  文
抗告駁回。
    理  由
一、原裁定意旨略稱：檢察官以受處分人甲○○前因施用毒品案件，曾經原法院於民
    國八十九年五月二十三日以八十九年度毒聲字第三二四二一七號裁定受處分人停
    止戒治，所餘戒治期間並宣付保護管束，惟受處分人竟於保護管束期間，又再度
    非法施用第二級毒品安非他命，嗣於八十九年七月二十七日為桃園縣警察局楊梅
    分局查獲時，經採集其尿液送驗結果，呈有安非他命之陽性反應，此有桃園縣衛
    生局於八十九年六月八日所出具之受處分人尿液檢驗結果，呈甲基安非他命陽性
    反應之不法藥物尿液檢定書可證，受處分人違反保護管束應遵守事項之情節已核
    屬重大，依毒品危害防治條例第二十二條第二項之規定聲請撤銷停止戒治，令入
    戒治處所施以強制戒治，經核屬實，爰裁定將受處分人甲○○送戒治處所施以強
    制戒治等語。
二、抗告人即受處分人甲○○於原審時對上開犯行矢口否認，辯稱：於八十九年六月
    十四日停止戒治付保護管束起，就未吸食，至於為警方查扣之吸食器一組係八十
    八年十一月二十九日前案被查獲前即放置於機車行李箱內，且警方本次採集之尿
    液並未經受處分人親自加封。顧送驗之尿液是否為受處分人所排放，實有疑義云
    云。惟查：
  (一)受處分人甲○○前曾於八十八年間因施用第二級毒品安非他命，經台灣桃園地方
    院以八十八年度毒聲字第一五四四號裁定送觀察、勒戒後，有繼續施用毒品之傾
    向，由台灣桃園地方法院於八十八年十二月十七日以八十八年度毒聲字第七六九
    六號裁定施以強制戒治，而於強制戒治中處遇成效合格，經本院於八十九年五月
    二十三日以八十九年度毒聲字第三二四二號裁定停止戒治，交付保護管束，此有
    前開台灣桃園地方法院八十九年度毒聲字第三二四二號裁定、台灣桃園地方法院
    被告前案記錄表、台灣桃園地方法院檢察署刑案資料查註紀錄表、台灣桃園地方
    法院檢察署檢察官執行保護管束指揮書各一件附卷可按。是受處分人甲○○於本
    件台灣桃園地方法院八十九年十月二十七日裁定撤銷停止戒治，令入戒治處所施
    以強制戒治前，仍在停止戒治，交付保護管束中。
  (二)又受處分人於八十九年七月二十七日十一時三十分許為警查獲時所採集之尿液，
    經送桃園縣衛生局以ＴＯＸＩ－ＬＡＢ及ＥＭＩＴ檢驗方法檢驗，檢出甲基安非
    他命陽性反應，有該局不法藥物尿液檢定書（見八十九年度聲撤戒一字第五七八
    號卷）一紙在卷可稽，經原審將前開尿液送請法務部調查局複驗，經該局以螢光
    偏極免疫分析法、氣相層析質譜儀分析法再為精密確認，檢驗結果認該尿液中呈
    甲基安非他命陽性反應，且排除偽陽之可能性，此有該局九十陸(四)字第九０一三
    二五三七號鑑定通知書（見原審卷第二十二頁）一紙在卷可稽。因甲基安非他命
    經口服投與後約百分之七十於二十四小時內自尿中排出，約百分之九十於九十六
    小時內自尿中排出，惟由於目前國內尿液中甲基安非他命之檢驗僅為鑑定是否呈
    陽性反應，尚未定其含量，且甲基安非他命之成分檢出與其投與方式、投與量、
    個人體質、採尿時間與檢測儀器之精密度等多因素有關，因此僅憑尿液中呈安非
    他命陽性反應，並無法確實推算吸時時間距採集時間之長短，然最長可能不會超
    過四日，此業經行政院衛生署藥物食品檢驗局八十一年二月八日（八一）藥檢壹
    字第○○一一五六號函示明確，故足認被告於右揭採取尿液前回溯九十六小時內
    某時，曾施用第二級毒品安非他命一次，受處分人所辯並未吸食安非他命等詞，
    顯係卸責矯飾之詞，不足採信。
  (三)又受處分人為警查獲當日在其機車行李箱內雨衣下查獲安非他命吸食器一組，此
    為受處分人所自承（見抗告狀第一頁倒數第四行至第二行），並有扣押物品清單
    附原審卷（見原審卷第二十頁）可稽，由上開物品查獲地點之私秘性以觀，已足
    認係受處分人所有，而以常情相衡，受處分人若已斷癮，豈會隨身攜帶此等止癮
    物品，適可佐證受處分人有施用第二級毒品安非他命慣習。況證人即桃園縣警察
    局楊梅分局楊梅派出所警員彭正宏經原審傳訊亦到庭證稱，採尿係依程序為之等
    語（見原審卷第十三頁正面），且受處分人經原審於八十九年十二月一日當庭採
    集尿液，與其於八十九年七月二十七日十一時三十分許為警查獲時所採集之尿液
    ，併送法務部調查局比對ＤＮＡ，雖經該局回覆稱：八十九年七月二十七日採集
    之尿液已腐敗，無法檢出ＤＮＡ序列，而無從比對，惟其於於八十九年十二月一
    日原審當庭當庭採集之尿液亦檢出甲基安非他命陽性反應，有前開法務部調查局
    鑑定通知書在卷可憑，亦可佐證受處分人有施用第二級毒品安非他命慣習。
三、查抗告人即受處分人甲○○於執行保護管束期間之八十九年七月二十七日十一時
    三十分許為警查獲時所採集之尿，經送請鑑定後，檢驗出甲基安非他命陽性反應
    ，已如前述，堪認受處分人於採尿前之九十六小時內確有施用第二級毒品安非他
    命無訛。原審因以認定受處分人人有於保護管束期間施用第二級毒品，依毒品危
    害防治條例第二十二條第二項之規定裁定抗告人應撤銷停止戒治，令入戒治處所
    施以強制戒治，其認事用法，核無違誤，抗告人未據理由提起本件抗告，應予駁
    回。
據上論結，應依刑事訴訟法第四百十二條，裁定如主文。
中      華      民      國      九十      年      三    月    二十六    日
                            臺灣高等法院刑事第六庭
                                審判長法  官   陳  春  秋
                                      法  官   王  麗  莉
                                      法  官   徐  培  元
右正本證明與原本無異。
不得再抗告。
                                      書記官   葉  炳  宏
中    華    民    國     九十     年      三        月      二十九      日


司法院資訊處製作；財團法人民間司法改革基金會備份。
